臺灣臺南地方法院民事裁定
111年度家護字第1060號
聲  請  人  
即  被害人  邱燕萍

相  對  人  邱榮文
上列聲請人聲請對相對人核發通常保護令事件，本院裁定如下：
    主  文
聲請駁回。
    理  由
一、聲請意旨略以：兩造為父女關係，屬家庭暴力防治法第3條
    第3款所定之家庭成員，相對人因不滿聲請人日前懷孕其男
    友前來提親，竟於民國111年8月5日中午12時許，在兩造位
    在臺南市○○區○○000號之住處，沒收聲請人手機，要求聲請
    人交出存款，要求聲請人墮胎，限制聲請人在家不得外出，
    威脅聲請人若離家前往男友家，將殺掉聲請人母親，並利用
    監視器監視聲請人，以上開方式，對聲請人實施不法侵害行
    為，為此聲請核發家庭暴力防治法第14條第1項第1、2、5款
    內容之保護令等語。
二、本院之判斷：
（一）按聲請保護令之程式或要件有欠缺者，法院應以裁定駁回
      之。但其情形可以補正者，應定期間先命補正；法院於審
      理終結後，認有家庭暴力之事實且有必要者，應依聲請或
      依職權核發包括家庭暴力防治法第14條第1項所定1款或數
      款之通常保護令，觀諸家庭暴力防治法第13條第1項、第1
      4條第1項規定甚明。又按法院通常保護令事件之審理終結
      後，如認有家庭暴力之事實，且不法侵害行為有繼續發生
      之可能性，有以民事保護令保護被害人之必要者，固得核
      發內容適當之通常保護令。倘家庭成員間，因可歸責於被
      害人之事由，致加害人出於過當之反應而為一時性之身體
      上或精神上不法侵害行為，尚難認係家庭暴力防治法所欲
      規範之家庭暴力行為（最高法院110年度台簡抗字第198號
      裁定意旨參照）。再通常保護令，依家庭暴力防治法第9
      條規定可知，本質上屬民事事件，應適用民事事件之舉證
      責任法則，而民事事件之證明程度須達「相當之證明」（
      最高法院87年度台上字第730號判決意旨參照），申言之
      ，即主張該事實存在之當事人所提出之證據，證明程度須
      與使法院認定該事實存在之心證相當，且優於主張該事實
      不存在之他造當事人，方得認該事實存在，係採優勢證據
      法則。
（二）查聲請人固主張相對人有其所指摘之上述行為，惟僅提出
      在臺南市○○區○○000號之監視器照片1張及其機車行照為證
      ，然上開證據，均難使本院產生相對人對聲請人有上開家
      庭暴力行為之心證，此外聲請人又未提出任何證據證明，
      已難信聲請人主張之家庭暴力事實存在，而本件已經本院
      定期審理請聲請人提出證據證明，聲請人卻未到庭，揆諸
      上開說明，聲請人之聲請不符合核發保護令之要件，經本
      院定期補正又未補正，應予駁回。
三、依家庭暴力防治法第13條第1項規定，裁定如主文。
中　　華　　民　　國　　111 　年　　8 　　月　　31　　日
                  家事法庭  法  官  游育倫
以上正本係照原本作成。　　　　　　　　　
如對本裁定抗告須於裁定送達後10日內向本院提出抗告狀。
中　　華　　民　　國　　111 　年　　8 　　月　　31　　日
                            書記官  李鎧安